【裁判字號】    97,訴,3660
【裁判日期】    971029
【裁判案由】    毒品危害防制條例
【裁判全文】
臺灣板橋地方法院刑事判決              97年度訴字第3660號
公  訴  人  臺灣板橋地方法院檢察署檢察官
被      告  甲○○
選任辯護人  劉永良律師
上列被告因違反毒品危害防制條例案件，經檢察官提起公訴（97
年度毒偵字第5025號），本院依簡式審判程序，判決如下：
    主  文
甲○○施用第一級毒品，累犯，處有期徒刑壹年，扣案之第一級
毒品海洛因壹包（驗餘淨重零點零壹零捌公克）沒收銷燬，海洛
因包裝袋壹只沒收；又施用第二級毒品，累犯，處有期徒刑陸月
；應執行有期徒刑壹年肆月，扣案之第一級毒品海洛因壹包（驗
餘淨重零點零壹零捌公克）沒收銷燬，海洛因包裝袋壹只沒收。
    事  實
一、甲○○前於民國九十一年間因施用第一級及第二級毒品案件
    經本院以九十一年度毒聲字第二二一一號裁定送強制戒治後
    ，於九十二年十月十五日執行完畢釋放。又於九十五年間因
    施用第一級及第二級毒品案件經本院以九十五年度訴字第五
    六七號判決分別判處有期徒刑八月、六月確定，又因贓物案
    件經本院以九十五年度簡字第二八八五號判決判處有期徒刑
    六月確定，上開三罪經本院以九十六年度聲減字第七八九號
    裁定減刑並定其應執行刑為有期徒刑八月又十五日，於九十
    六年七月十六日執行完畢。詎仍不知悔改，明知海洛因、甲
    基安非他命為毒品危害防制條例所列之第一級、第二級毒品
    ，不得非法持有、施用，仍基於施用海洛因及甲基安非他命
    之犯意，先於九十七年三月二十七日晚間八時許，在臺北縣
    土城市○○街六十巷二號二樓住處內，以玻璃球吸食器之方
    式施用第二級毒品甲基安非他命一次，又於同日晚間十時許
    ，在上開處所，以針筒注射之方式施用第一級毒品海洛因一
    次。嗣於九十七年三月二十八日晚間七時二十分許，為警在
    臺北縣樹林市○○路與博愛街口查獲，並扣得其所有供其施
    用之海洛因一包（毛重○點二三三公克）。經採集其尿液送
    驗後，發現呈嗎啡、甲基安非他命陽性反應，而知上情。
二、案經臺北縣政府警察局土城分局報告臺灣板橋地方法院檢察
    署檢察官偵查起訴。本院於準備程序進行中，甲○○就被訴
    事實為有罪之陳述，經告知簡式審判程序之旨，並聽取各當
    事人之意見後，本院合議庭裁定由受命法官獨任進行簡式審
    判程序。
    理  由
一、訊據被告甲○○就上揭犯罪事實於本院審理時自白不諱，其
    於九十七年三月二十八日經警查獲後採集尿液鑑驗結果，確
    呈甲基安非他命、嗎啡陽性反應，有臺灣檢驗科技股份有限
    公司濫用藥物檢驗報告一紙在卷足證，又扣案之白色粉末一
    包（驗餘淨重○點○一○八公克）經鑑驗後認係第一級毒品
    海洛因，有交通部民用航空局航空醫務中心毒品鑑定書一紙
    在卷可查，足認被告前揭自白與事實相符，堪予採信。甲○
    ○前於九十一年間因施用第一級及第二級毒品案件經本院以
    九十一年度毒聲字第二二一一號裁定送強制戒治後，於九十
    二年十月十五日執行完畢釋放，其於強制戒治執行完畢釋放
    後，五年內再犯毒品危害防制條例第十條之罪，與毒品危害
    防制條例第二十三條第二項之起訴條件符合，有臺灣高等法
    院被告前案紀錄表一份附卷可按。本案事證明確，被告犯行
    洵堪認定，自應依法論科。
二、核被告所為，係犯毒品危害防制條例第十條第一項、第二項
    之施用第一級毒品罪及第二級毒品罪。其於施用前後持有第
    一級毒品海洛因及持有第二級毒品甲基安非他命之低度行為
    ，應分別為施用之高度行為所吸收，均不另論罪。被告所犯
    前開二罪間，犯意各別，行為互殊，應分論併罰。被告於九
    十五年間因施用第一級及第二級毒品案件經本院以九十五年
    度訴字第五六七號判決分別判處有期徒刑八月、六月確定，
    又因贓物案件經本院以九十五年度簡字第二八八五號判決判
    處有期徒刑六月確定，上開三罪經本院以九十六年度聲減字
    第七八九號裁定減刑並定其應執行刑為有期徒刑八月又十五
    日，於九十六年七月十六日執行完畢，有臺灣高等法院被告
    前案紀錄表一份附卷可查，被告於有期徒刑執行完畢後，五
    年之內故意犯本案最重本刑有期徒刑以上之罪，應依刑法第
    四十七條第一項累犯之規定，加重其刑。爰分別審酌被告有
    多次毒品及贓物等前科，素行不佳，有前揭臺灣高等法院被
    告前案紀錄表可參，既經減刑而得提前出監，不思改過自新
    ，明知毒品危害之烈，仍於有期徒刑執行完畢未久復再施用
    ，顯示自行戒除毒品之意志薄弱，應予非難，兼衡其自知事
    證明確而坦承犯行，表示已從事正當工作，且其施用毒品犯
    行所生危害，主要以自戕身心健康為主，對於他人生命、身
    體、財產等法益，尚未查得重大直接危害等一切情狀，分別
    量處如主文所示之刑，並定其應執行刑，以示懲儆。
三、扣案之第一級毒品海洛因一包（驗餘淨重○點○一○八公克
    ），為本案查獲之毒品，又被告自承上開毒品為其所有供己
    施用之物，應依毒品危害防制條例第十八條第一項規定諭知
    沒收銷燬。扣案之海洛因包裝袋一只（最高法院九十六年度
    臺上字第五五五一號判決參照）為被告所有，供其施用海洛
    因及甲基安非他命所使用之物，業據其供承在卷，爰依刑法
    第三十八條第一項第二款之規定併予宣告沒收。
據上論斷，應依刑事訴訟法第273 條之1 第1 項、第299 條第1
項前段，毒品危害防制條例第10條第1項、第2項、第18條第1項
、第23條第2項，刑法第11條前段、第47條第1項、第51條第5款
、第38條第1項第2款，判決如主文。
本案經檢察官陳姿雯到庭執行職務。
中    華    民    國    97    年    10    月    29    日
                  刑事第二庭  法  官  王偉光
以上正本證明與原本無異
如不服本判決應於送達後十日內檢附理由向本院提出上訴狀
                              書記官  陳宥伶
中    華    民    國    97    年    10    月    29    日
附錄本案論罪科刑法條全文：
毒品危害防制條例第十條：
施用第一級毒品者，處六月以上五年以下有期徒刑。
施用第二級毒品者，處三年以下有期徒刑。


司法院資訊處製作；財團法人民間司法改革基金會備份。
